---
title: "RL-RNA dataset SA"
output: html_notebook
pdf_document: default
---

```{r setup, include=FALSE}
library(knitr)
knitr::opts_chunk$set(echo = TRUE, message = FALSE, warning = FALSE)

library(broom)
library(ggthemes)
library(caret)
library(bindrcpp)
library(RColorBrewer)
library(caTools)
library(ggplot2)
library(GGally)
library(rpart.plot)
library(rattle)
library(dplyr)
library(nnet)
library(reticulate)
use_condaenv("py3.8", required = TRUE)
py_config()
library(CatEncoders)
library(varhandle)
library(tidyverse)
library(regclass)
```
Importación del dataset
```{r}
datasetSA <- read.csv("./datasetSA.csv")
head(datasetSA)
```
Etiquetado de columnas
```{r}
colnames(datasetSA) <- c('presionArterialSistolica','tabacoAcumulado','LDL','adiposidad','historialFamiliar','compTip A','obesidad','consumoAlcohol','edad','enfCard')
head(datasetSA)
```
Para ver un resumen de cómo se encuentra el dataset actualmente:
```{r}
str(datasetSA)
```
Para transformar los 2/1 a 1/0:


```{r}
datasetSA$historialFamiliar <- datasetSA$historialFamiliar - 1
datasetSA$enfCard <- datasetSA$enfCard -1
```

Para escalar la presión arterial sistólica de 0 a 100:
```{r}
datasetSA$presionArterialSistolica<- scales::rescale(datasetSA$presionArterialSistolica, to=c(0,100))
```
Ahora un par de factores a columnas que nos sirven para contar las variables binarias.
```{r}
head(datasetSA)
sum(is.na(datasetSA))
datasetSA$historialFamiliar<- as.factor(datasetSA$historialFamiliar)
levels(datasetSA$historialFamiliar)[levels(datasetSA$historialFamiliar)==0] <- "No tiene historial familiar"
levels(datasetSA$historialFamiliar)[levels(datasetSA$historialFamiliar)==1] <- "Tiene historial familiar"

datasetSA$enfCard<-as.factor(datasetSA$enfCard)
levels(datasetSA$enfCard)[levels(datasetSA$enfCard)==0] <- "No enfermo"
levels(datasetSA$enfCard)[levels(datasetSA$enfCard)==1]<- "Enfermo"

datasetSA$obesidad[datasetSA$obesidad < 30] <- 0
datasetSA$obesidad[datasetSA$obesidad >= 30] <- 1

datasetSA$obesidad<-as.factor(datasetSA$obesidad)
levels(datasetSA$obesidad)[levels(datasetSA$obesidad)==0] <- "No obeso"
levels(datasetSA$obesidad)[levels(datasetSA$obesidad)==1] <- "Obeso"


str(datasetSA)
summary(datasetSA)
```
Siguiente paso: visualizaciones.
1 - Número total de observaciones de gente no enferma y gente con enfermedad cardíaca.
```{r}
ggplot(datasetSA,aes(enfCard, fill=enfCard)) +
geom_bar(stat="count") + theme_clean() +
scale_fill_manual(values=c("#97BE11","#DC1E0B"))

```
2 - Enfermedad cardíaca entre aquellos con historial familiar

```{r}
ggplot(datasetSA,aes(enfCard, fill=enfCard)) +
geom_bar(stat="count")+ facet_wrap(~historialFamiliar, ncol=2,scale="fixed")+ theme_clean() +
scale_fill_manual(values=c("#97BE11","#DC1E0B"))

```
3 - Enfermedad cardíaca entre aquellos con obesidad

```{r}
ggplot(datasetSA,aes(enfCard, fill=enfCard)) +
geom_bar(stat="count")+ facet_wrap(~obesidad, ncol=2,scale="fixed")+ theme_clean() +
scale_fill_manual(values=c("#97BE11","#DC1E0B"))

ggsave("SA-obesidad-vs-enfCard.png")
```
4- Diferencias en presión arterial sistólica entre pacientes enfermos y no enfermos.
```{r}
ggplot(datasetSA,aes(presionArterialSistolica, fill=enfCard)) +
geom_histogram(aes(y=..density..),breaks=seq(0, 100, by=10), color="grey17") +
geom_density(alpha=.1, fill="black") +
facet_wrap(~enfCard, ncol=1,scale="fixed") +
theme_clean() +
scale_fill_manual(values=c("#97BE11","#DC1E0B")) +
xlab("Presión Arterial Sistólica") +
ylab("Densidad / Conteo") +
ggtitle("Histograma - Presión Arterial Sistólica")
ggsave("SA-hist-presionArterialSistolica.png")
```


5- Presencia de enfermedad cardíaca según edad

```{r}
ggplot(datasetSA,aes(edad, fill=enfCard)) +
geom_histogram(aes(y=..density..),breaks=seq(15, 65, by=5), color="grey17") +
geom_density(alpha=.1, fill="black")+ facet_wrap(~enfCard, ncol=1,scale="fixed") +
theme_clean() + scale_fill_manual(values=c("#97BE11","#DC1E0B"))+ xlab("Edad") +
ylab("Densidad / Conteo") +
ggtitle("Histograma - Edad")
ggsave("SA-hist-edad.png")
```
6 - Diagrama de caja (Edad)
```{r}
ggplot(datasetSA,aes(x=enfCard, y=edad, fill=enfCard)) +
geom_boxplot() +
theme_clean() +
scale_fill_manual(values=c("#97BE11","#DC1E0B"))
ggsave("SA-boxplot-edad.png")

```
7 - Colesterol vs enfCard
```{r}
ggplot(datasetSA,aes(LDL, fill=enfCard)) +
geom_histogram(aes(y=..density..),breaks=seq(0, 16, by=1), color="grey17") +
geom_density(alpha=.1, fill="black") +
facet_wrap(~enfCard, ncol=1,scale="fixed") +
theme_clean() +
scale_fill_manual(values=c("#97BE11","#DC1E0B")) +
xlab("Colesterol LDL en mg/dl") +
ylab("Densidad / Conteo") +
ggtitle("Histograma - Colesterol LDL")
ggsave("SA-hist-LDL.png")
```
8 - Adiposidad vs enfCard
```{r}
ggplot(datasetSA,aes(adiposidad, fill=enfCard)) +
geom_histogram(aes(y=..density..),breaks=seq(5, 45, by=5), color="grey17") +
geom_density(alpha=.1, fill="black") +
facet_wrap(~enfCard, ncol=1,scale="fixed") +
theme_clean() +
scale_fill_manual(values=c("#97BE11","#DC1E0B")) +
xlab("Adiposidad") +
ylab("Densidad / Conteo") +
ggtitle("Histograma - Adiposidad")
ggsave("SA-hist-adiposidad.png")
```

9 - Tabaco acumulado vs enfCard
```{r}
ggplot(datasetSA,aes(tabacoAcumulado, fill=enfCard)) +
geom_histogram(aes(y=..density..),breaks=seq(0, 32, by=4), color="grey17") +
geom_density(alpha=.1, fill="black")+ facet_wrap(~enfCard, ncol=1,scale="fixed") +
theme_clean() + scale_fill_manual(values=c("#97BE11","#DC1E0B"))+ xlab("Tabaco Acumulado (Kg)") +
ylab("Densidad / Conteo") +
ggtitle("Histograma - Tabaco Acumulado")
ggsave("SA-hist-tabacoAcumulado.png")
```
Sacaremos un dataframe con las variables significativas

```{r}
d <- datasetSA[,c(2,3,4,7,9,10)] 
summary(d)
```
Iniciamos la regresión logística
```{r}
log <- glm(enfCard~., data=d, family=binomial)
summary(log)

```
Pruebas indican que a mayor edad y tabaco acumulado, mayor la posibilidad de enfermedad cardíaca.

```{r}
log.df <- tidy(log)
```

```{r}
log.df %>%
mutate(term=reorder(term,estimate)) %>%
ggplot( aes(term,estimate, fill=estimate)) +
geom_bar(stat="identity") +
scale_fill_gradient(low = "#97BE11",high = "#DC1E0B") +
theme_clean() +
geom_hline(yintercept=0) +
coord_flip()

ggsave("SA-variables-orden-imp.png")

```

```{r}
data<-d
set.seed(1237)
train <- sample(nrow(data), .8*nrow(data), replace = FALSE)
TrainingSet <- data[train,]
ValidSet <- data[-train,]

#Parámetros
fitControl <- trainControl(method = "repeatedcv",
                            number = 10,
                            repeats = 10,
                            classProbs = TRUE,
                            summaryFunction = twoClassSummary)

TrainingSet$enfCard<-make.names(TrainingSet$enfCard)
set.seed(142)
TrainingSet$enfCard<-as.factor(TrainingSet$enfCard)


gbm.ada.1 <- caret::train(enfCard ~ .,
                          data = TrainingSet ,
                          method = "glm",
                          trControl = fitControl,
                          metric="ROC")

gbm.ada.1

```
```{r}
varImp(gbm.ada.1)
```
```{r}
pred <- predict(gbm.ada.1,ValidSet)
levels(pred)[2] <- "No enfermo"
t<-table(pred, ValidSet$enfCard)
t.df<-as.data.frame(t)
res<-caret::confusionMatrix(pred, ValidSet$enfCard, positive = "Enfermo")
res
```
```{r}
ggplot(data = t.df, aes(x = Var2, y = pred, label=Freq)) +
geom_tile(aes(fill = Freq)) +
scale_fill_gradient(low="#97BE11",high="#DC1E0B") +
theme_clean() +
xlab("Enfermedad Cardíaca - Real") +
ylab("Enfermedad Cardíaca - Predicción") +
geom_text(size=8) +
ggtitle("Dataset SA - Regresión Logística")
ggsave("SA-RL-cf-matrix.png")
```

Listo nuestro trabajo con la regresión logística. Ahora, a por la red neural.

```{r}
fitControl <- trainControl(method = "repeatedcv",
number = 10,
repeats = 10,
classProbs = TRUE,
summaryFunction = twoClassSummary)
gbm.ada.1 <- caret::train(enfCard ~ .,
data = TrainingSet ,
method = "nnet",
trControl = fitControl,
metric="ROC")
```
```{r}
gbm.ada.1
```

```{r}
varImp(gbm.ada.1)
```
```{r}
pred <- predict(gbm.ada.1,ValidSet)
levels(pred)[2] <- "No enfermo"
t<-table(pred, ValidSet$enfCard)
t.df<-as.data.frame(t)
res<-caret::confusionMatrix(pred, ValidSet$enfCard, positive = "Enfermo")
res
```

```{r}
ggplot(data = t.df, aes(x = Var2, y = pred, label=Freq)) +
geom_tile(aes(fill = Freq)) +
scale_fill_gradient(low="#97BE11",high="#DC1E0B") +
theme_clean() +
xlab("Enfermedad Cardíaca - Real") +
ylab("Enfermedad Cardíaca - Predicción") +
geom_text(size=8) +
ggtitle("Dataset SA - Red Neuronal Artificial")
ggsave("SA-RNA-cf-matrix.png")
```

